# 其他应收款与应收账款【请教陈版】

提问人：Accountlxy 时间：2016-05-24 17:35:50
陈老师，您好！
请教其他应收款与应收账款分类问题，在会计核算上的规范是什么？
1 、有人跟我说是：主营业务款项进应收账款，其他业务款项进其他应收款吗？也就是说材料销售、房租、水电费的应收款进入其他应收款。
2 、我自己的理解是购销业务产生的款项进应收账款，以工业企业为例，包括：企业房租、水电、材料销售收入。

回答人：chenyiwei
个人理解是：其他业务收入对应形成的应收款项也可以通过“应收账款”科目核算和列报。